# 可转换可赎回优先股公允价值变动可以全额税前抵扣么？

提问人：wufaxian 时间：2020-05-21 01:10:00
如果企业发行了“可转换可赎回优先股”，其公允价值每年需要重估，因此重估产生的损益变动可以全额税前抵扣么？企业会计准则和税务会计在这部分有什么区别？是否有递延所得税的问题？

回答人：chenyiwei
这个问题在税法中无明确规定，但一般理解，税法应不确认此类公允价值变动，需要进行纳税调整，并需按《企业会计准则第 18 号——所得税》的相关规定确认递延所得税资产、负债（其中确认递延所得税资产应满足特定条件）。